# 问题1-1-35

提问人：风格的话 时间：2018-04-10 21:19:29
一般借款在什么情况下可以资本化，还是说为购建或者生产符合资本化条件的资产而占用了一般借款的，企业应当根据累计资产支出超过专门借款部分的资产支出加权平均数乘以所占用一般借款的资本化率，计算确 定一般借款应予资本化的利息金额。

回答人：chenyiwei
1-1-35的意思就是一般借款费用资本化要从严把握，避免出现借一般借款费用资本化来操纵利润的情况。在目前审计执业的高风险环境下，建议尽可能谨慎处理。